臺灣士林地方法院民事判決　　　　　　　 94年度訴字第730號
原　　　告　愛龍有限公司
法定代理人　甲○○
被　　　告　興亞太有限公司
法定代理人　甲○○
訴訟代理人　乙○○
　　　　　　　　　　　　2號3.
當事人間返還不當得利事件，本院於94年8 月22日言詞辯論終結
，判決如下：
    主  文
原被告應給付原告新台幣壹佰捌拾萬元及自民國94年8 月3 日起
至清償日止，按年利百分之五計算之利息。
訴訟費用由被告負擔。
本判決得假執行。
    事實及理由
一、原告起訴主張：原告公司前遭第三人施高助擅自開立原告為
    發票人、面額共新台幣（下同）180 萬元之本票，由第三人
    施高助逕交付予被告興亞太有限公司之債權人劉德明背書兌
    領，致使原告無端受有財產上之損害，原告並曾據此訴請第
    三人施高助賠償原告侵權行為所致之之損害，此部份事實，
    經鈞院以92年度訴字第696 號判決確定在案。而被告公司因
    第三人施高助交付發票人為原告之面額共180 萬元本票予被
    告公司之債權人劉德明，因此發生清償被告公司債務之效力
    ，是被告公司即受有清償債務之利益，而此利益適與原告所
    受之財產上損害（面額共180 萬元本遭兌領之損害）間具有
    直接之因果關係，依民法第179 條規定，原告本得請求返還
    其所受之利益即180 萬元，經原告於94年3 月3 日以士林中
    正路郵局第488 號存證信函通知被告給付，被告迄今猶未置
    理，爰依法起本件訴訟，並聲明求為判決：被告應給付原告
    新台幣180 萬元，暨自訴狀繕本送達翌日（即94年8 月3日
    ）起至清償日止，按年利百分之五計算之利息。
二、被告則表示同意原告之請求，對原告之請求為認諾。
三、按當事人於言詞辯論時為訴訟標的之捨棄或認諾者，應本於
    其捨棄或認諾為該當事人敗訴之判決，民事訴訟法第384 條
    定有明文。本件被告就前述原告所主張之訴訟標的，聲明同
    意原告之請求（見本院卷第48頁），即屬就訴訟標的所為之
    認諾，依據首揭規定，自應為其敗訴之判決。從而，原告起
    訴請求被告給付1,800,000 元，及自訴狀繕本送達翌日即94
    年8 月3 日起至清償日止，按週年利率百分之五計算之法定
    遲延利息，為有理由，應予准許。
四、又本判決第1 項係本於被告之認諾所為原告勝訴之判決，爰
    併依民事訴訟法第389 條第1 項第1 款規定依職權宣告假執
    行。
五、據上論結，本件原告之訴為有理由，依民事訴訟法第78、第
    389條第1項第1款，判決如主文。
中　　華　　民　　國　　94　　年　　8 　　月　　31　　日
                  民事第一庭  法  官  洪舜帆
以上正本證明與原本無異。
如對本判決上訴須於判決送達後20日內向本院提出上訴狀。
中　　華　　民　　國　　94　　年　　9 　　月　　5 　　日
                              書記官  陳香君
